臺灣板橋地方法院交通事件裁定                    九十一年度交聲字第六三七號
    原處分機關  臺北市交通事件裁決所
    異  議  人  甲○○
    即受處分人
右列受處分人因違反道路交通管理處罰條例案件，對於臺北市交通事件裁決所於民國
八十九年十一月八日所為之處分（原處分案號：北市裁三字第駕裁二二─Ｃ0000
0000號）本院裁定如左：
        主  文
原處分撤銷。
甲○○不罰。
        理  由
一、本件聲請意旨略以：異議人於民國（下同）八十九年六月十六日將其所有之車號
    ＮＪ─六五八○號自用一般小客車停放於臺北縣新莊市○○路，當時該路段為劃
    白線之區域，嗣於八十九年六月二十三日前往取車時，發現車子已被拖吊，地上
    則由原本的白線變成紅線，拖吊費已於領車時繳交。然異議人將車停放於該路段
    時，並非劃紅線之區○○○○○路段未有任何張貼佈告通知該路段即將變更為紅
    線區域，或是有任何通知該路段之車子須將車子移用等訊息，而只是在該路段上
    畫紅線三日後即全部予以拖吊，並以違規論處，此種做法似乎有失公允，雖說民
    眾有配合政府決策之義務，但是公務員於執法時是否也應盡告知的義務，如果在
    無充分告知的情況下，即將人民的生命財產當作是違法來處理，似乎顯得獨斷獨
    行，原處分機關依道路交通管理處罰條例第五十六條第一項第一款裁罰異議人新
    台幣（下同）一千二百元，顯有不當，為此不服原處分，爰請求撤銷原處分等語
    。
二、查本件異議人於八十九年六月二十日十一時二十六分許將前揭自用小客車於禁止
    臨時停車處所（紅實線）違規停車之事實，固有現場採證照片一張及臺北縣警察
    局舉發違反道路交通管理事件通知單影本一紙附卷可稽。惟本件異議人違規停車
    地點原並未劃有紅實線（即禁止臨時停車），係台北縣新莊市公所依臺北縣政府
    警察局新莊分局八十九年六月九日新警一交字第一二八三八號函配合劃設，劃設
    時間為八十九年六月十九日等情，有臺北縣新莊市公所九十年五月十四日九十北
    縣莊工字第二二四二○號函影本一紙在卷可據，是異議人辯稱伊於八十九年六月
    十六日見地面上劃有白實線，始停車於該處，不知該處劃有紅實線禁止停車等語
    ，即非無據，尚堪採信。且本件原舉發機關亦未證明其已於上揭地點公告周知將
    劃紅實線禁止臨時停車之情，亦難認異議人停車於該處，有何過失可言。從而，
    異議人於前述時地停放上開自用小客車，難認其有何故意或過失違反道路交通管
    理處罰條例第五十六條第一項第一款規定之情形，原處分機關未予詳查，遽予裁
    罰，尚有未洽，本件異議為有理由，原處分應予撤銷，另諭知異議人不罰。
三、據上論結，應依道路交通案件處理辦法第二十條，裁定如主文。
中      華      民      國    九十一    年      五      月    三十一    日
臺灣板橋地方法院交通法庭
                                    法  官    楊  晉  佳
右正本證明與原本無異。
如不服本裁定，應於裁定送達後五日內向本院提出抗告狀。
                                    書記官    黃  介  南
中      華      民      國    九十一    年      六      月       三     日
